【裁判字號】    97,交聲,3081
【裁判日期】    980616
【裁判案由】    交管條例聲異
【裁判全文】
臺灣板橋地方法院交通裁定            97年度交聲字第3081號
原處分機關  交通部公路總局臺北區監理所
異  議  人  甲○○
即受處分人
上列異議人即受處分人因違反道路交通管理處罰條例案件，對於
交通部公路總局臺北區監理所中華民國97年11月14日所為之處分
（原處分案號：北監營裁字裁40-C00000000號）聲明異議，本院
裁定如下：
    主  文
異議駁回。
    理  由
一、原處分機關處分意旨略以：異議人即受處分人甲○○所駕駛
    之車號MDT-979 號重型機車，於民國97年10月2 日15時13分
    許，在臺北縣樹林市○○路、長壽街口，因「駕車行經有燈
    光號誌管制之交岔路口闖紅燈」之違規行為，經警以臺北縣
    政府警察局北縣警交字第C00000000 號舉發違反道路交通管
    理事件通知單當場舉發，再經原處分機關於97年11月14日依
    道路交通管理處罰條例第53條第1 項之規定，裁處罰鍰新臺
    幣（下同）1,800 元，並依同條例第63條第1 項第3 款之規
    定，記違規點數3 點。
二、異議意旨略以：異議人駕駛上開重型機車行經臺北縣樹林市
    ○○路、長壽街口，那時路口燈號是黃燈，是為了閃避車輛
    不得已才會闖紅燈，為此聲明異議，請求撤銷原處分云云。
三、按駕駛人駕駛汽車，應遵守道路交通標誌、標線、號誌之指
    示，道路交通安全規則第90條前段定有明文；而道路交通標
    誌標線號誌設置規則第206 條第5 款第1 目規定「圓形紅燈
    」之行車管制號誌係表示禁止車輛通行，並不得超越停止線
    或進入路口。又汽車駕駛人，行經有燈光號誌管制之交岔路
    口闖紅燈者，處新台幣（下同）1,800 元以上5,400 元以下
    罰鍰，道路交通管理處罰條例第53條第1 項亦有明文。另汽
    車駕駛人違反道路交通管理處罰條例第53條者，除依原條款
    處罰鍰外，並記違規點數3 點，亦為同條例第63條第1 項第
    3 款所明定。
四、經查：
  (一)異議人駕駛上述重型機車行經上開路口違規紅燈左轉乙節，
    業經臺北縣政府警察局樹林分局函稱：「據舉發員警表示其
    於97年10月2 日15時許，在樹林市○○路、長壽街口攔查車
    號MDT-979 號重型機車，林君（指異議人）確有闖紅燈（紅
    燈左轉）違規情事」等語，此有該局函文附於本院卷內可查
    。況異議人對於其紅燈左轉之違規事實，亦未加以爭執，足
    見異議人確有上述違規事實無誤。
  (二)雖異議人辯稱其係為閃避車輛始不得已闖紅燈云云，然依現
    行實務上逕行舉發「紅燈左轉」和「紅燈越線臨停」的認定
    方式，係依交通部82年3 月27日研商闖紅燈認定標準會議紀
    錄及交通部82年4 月22日交路（82）字第009811號函示辦理
    如下：「車輛面對圓形紅燈時，仍逕予穿越路口至銜接路段
    ，含左轉、直行、迴轉及右轉（依箭頭綠燈允許行駛者除外
    ），即視為闖紅燈之行為」，更可見異議人面對圓形紅燈仍
    予左轉之行為，確屬闖紅燈之違規行為無誤。至依當時路況
    ，倘如異議人所言已亮起黃燈，且路口仍有車輛，自應減速
    等停，而非逕自左轉甚明。異議人上揭所辯，並不足採。
  (三)綜上，本件異議人確於前揭時地有「駕車行經有燈光號誌管
    制之交岔路口闖紅燈」之違規行為，事證明確。從而，原處
    分機關依道路交通管理處罰條例第53條第1 項之規定，裁處
    罰鍰1,800 元，並依同條例第63條第1 項第3 款之規定，記
    違規點數3 點之處分，其認事用法均無違誤，裁罰亦無不當
    ，本件異議為無理由，應予駁回。
據上論斷，應依道路交通案件處理辦法第19條，裁定如主文。
中    華    民    國    98    年    6     月    16    日
                  刑事第十九庭  法  官  汪怡君
以上正本證明與原本無異
如不服本裁定應於送達後5日內向本院提出抗告狀
                                書記官  田世杰
中    華    民    國    98    年    6     月    16    日


司法院資訊處製作；財團法人民間司法改革基金會備份。
